台灣新竹地方法院刑事判決　　　　　　　　　　　　　　九十年度易字第六六二號
　　公　訴　人　台灣新竹地方法院檢察署檢察官
　　被　　　告　丁○○
右列被告等因竊盜等案件，經檢察官提起公訴（八十九年度偵字第七０七三號），本
院判決如左：
    主  文
丁○○無罪。
    理  由
一、公訴意旨略以：於八十九年十二月四日下午二時十五分許，丙○○（另行審結）
    駕駛竊得之車牌號碼八Ｆ—一三七二號自用小客車，搭載不知情之丁○○至位於
    新竹縣竹東鎮○○路○段三七二號碧悠電子公司員工停車場內，該二人基於犯意
    聯絡及行為分擔，由丁○○在前開竊得之自小客車上把風，由丙○○持鑰匙八支
    竊取停放於停車場汽車之物品，丙○○下手竊取之第一部及第二部汽車（第一部
    車牌號碼不詳，第二部為ＪＮ—四三五二號，第二部車起訴書誤載為甲○○所有
    車號ＪＶ—四三五二號自小客車）因無法開啟而作罷，丙○○乃下手竊取甲○○
    所有車牌號碼ＪＹ—四九四八號自用小客車（起訴書誤載為劉獻輝所有車號ＪＹ
    —四九四八號車），經丙○○將該車車門撬開後，丙○○即進入車內並翻動置物
    箱之物品搜索財物於未竊得財物之際，經公司員工發現有異報警處理等情，因認
    被告丁○○亦涉有刑法第三百二十條第一項之竊盜罪嫌。
二、按犯罪事實應依證據認定之，無證據不得推定其犯罪事實；又不能證明被告犯罪
    者，應諭知無罪之判決，刑事訴訟法第一百五十四條、第三百零一條第一項分別
    定有明文。而所謂認定犯罪事實之證據，係指足以認定被告確有犯罪行為之積極
    證據而言，該項證據自須適合於被告犯罪事實之認定，始得採為斷罪資料，又苟
    未能發現相當證據或證據不足以證明，自不能以推測或擬制之方法，以為裁判基
    礎，故被告否認犯罪事實所持之辯解，縱屬不能成立，仍非有積極之證據足以證
    明其犯罪行為，不能遽為有罪之認定，此觀諸最高法院二十九年上字第三一○五
    號、四十年台上字第八六號及三十年上字第一八三一號判例自明。
三、公訴意旨認被告丁○○涉有刑法第三百二十條第一項之竊盜罪嫌（應為第三百二
    十條第三項之誤），無非係以被告丁○○之供述資為佐證。訊之被告丁○○固不
    否認有於前揭時間地點由被告丙○○駕車載至碧悠公司停車場之事實，惟否認有
    共同竊盜之行為，辯稱：當時被告丙○○說要取物，並不知竊盜之事，亦無幫忙
    把風等語。經查：被告丁○○於警訊時故曾供述要共同竊盜並幫忙把風之事（偵
    卷第七頁參見），然被告丁○○於偵查中（偵卷第三十九頁參見）以及本院調查
    時（本院九十年十一月二十七日訊問筆錄參見）均否認有共同竊盜之行為，是被
    告丁○○之供述前後並不一致，是尚難盡予採信，至被告丙○○於警訊時及本院
    調查時，均供稱被告丁○○並不知悉竊盜之事（偵卷第六頁、本院九十年八月二
    十三日訊問筆錄參見），而證人乙○○亦表示未注意被告丁○○作何事（偵卷第
    六十五頁參見），均不足以認定被告丁○○有共同參與行竊或負責把風之行為，
    是尚無從僅因被告丁○○於被告丙○○行竊時待在車內，即遽認其有共同竊盜之
    行為，此外，復查無其他積極切確之證據足資證明被告丁○○有何竊盜之犯行，
    既不能證明被告丁○○犯罪，是揆諸前揭判例之意旨，自應依法為被告丁○○無
    罪判決之諭知。
四、據上論斷，應依刑事訴訟法第三百零一條第一項，判決如主文。
本案經檢察官吳金棟到庭執行職務。
中　　　華　　　民　　　國　　九十一　　年　　　一　　　月　　 十七 　　日
                                台灣新竹地方法院刑事第二庭
                                    法　官
如不服本判決，應於送達後十日內向本院提出上訴狀（應附繕本）。
